【裁判字號】    98,交訴,5
【裁判日期】    980512
【裁判案由】    業務過失致死
【裁判全文】
臺灣花蓮地方法院刑事判決               98年度交訴字第5號
公  訴  人  臺灣花蓮地方法院檢察署檢察官
被      告  甲○○
上列被告因業務過失致死案件，經檢察官提起公訴（98年度偵字
第355 號），被告於準備程序進行中為有罪之陳述，經告知簡式
審判程序之旨，並聽取當事人之意見後，本院裁定由受命法官獨
任進行簡式審判程序，並判決如下：
    主  文
甲○○從事業務之人，因業務上之過失致人於死，處有期徒刑捌
月。緩刑貳年。
    事  實
一、甲○○領有職業大貨車駕駛執照，為友正預拌混凝廠有限公
    司（以下簡稱友正公司）司機，平日以駕駛自用大貨車為其
    工作內容，為從事駕駛業務之人。其於民國於97年11月9 日
    12時30分許，駕駛友正公司所有之車牌號碼203-QB號自用大
    貨車，至花蓮縣吉安鄉光華工業區裝料，並載至花蓮縣花蓮
    市○○路與和平路口之遠東百貨大樓房屋工地下料後，由上
    址出發，沿花蓮縣花蓮市○○路由南往北方向行駛，欲返回
    位於花蓮縣吉安鄉○○村○○路35號1 樓之友正公司，嗣於
    同日13時30分許，行經花蓮縣花蓮市○○路與和平路口，欲
    右轉和平路時，本應注意汽車行駛至交岔路口，轉彎車應讓
    直行車先行，而依當時情形，天候雨，光線為日間自然光，
    行駛在市區道路○道路型態為四岔路口，路面鋪裝柏油，路
    面狀態濕潤、但無缺陷、無障礙物，視距良好，行車管制號
    誌正常，亦無不能注意之情事，適蔡陳惜騎乘車牌號碼P7J-
    532號 重型機車亦沿花蓮縣花蓮市○○路外側車道，行駛在
    甲○○所駕駛之前開大貨車右後側，欲沿林森路往北直行，
    甲○○竟疏未注意前開事項，未讓直行之蔡陳惜先行，即貿
    然右轉，致甲○○所駕駛之自用大貨車右前車頭撞及蔡陳惜
    所騎乘之重型機車左側車身，使蔡陳惜人車倒地，蔡陳惜遭
    甲○○所駕駛之自用大貨車碾壓，致頸、胸、腹、四肢挫傷
    併骨折，經送往行政院衛生署花蓮醫院急救，仍於同日14時
    45分因胸腹腔損傷併內出血不治死亡。甲○○於肇事後，報
    案人或勤指中心轉來資料未報明肇事人姓名，處理人員前往
    蔡陳惜就醫之醫院處理時，於有偵查犯罪職權之機關尚不知
    何人為肇事者前，即主動向處理本件之警員當場承認其係肇
    事者，自首而接受裁判。
二、案經臺灣花蓮地方法院檢察署檢察官相驗後自動檢舉偵查起
    訴。
    理  由
一、上揭事實，業據被告甲○○於警詢、檢察官偵訊及本院審理
    中坦承不諱，亦據告訴人乙○○即被害人蔡陳惜之子於警詢
    及檢察官偵訊中指訴綦詳，並有道路交通事故現場草圖、道
    路交通事故現場圖、道路交通事故調查報告表（一）、（二
    ）、考勤表、行車記錄器、被告之駕駛執照影本、車牌號碼
    203-QB號自用大貨車行車執照影本各乙紙、花蓮縣警察局97
    年9月25日花警交字第0970041730 號函乙紙及所附之花蓮縣
    警局總重15噸大貨車及聯結車通行市區車輛、人員名冊、花
    蓮縣警察局管制道路通行證各乙份、花蓮縣警察局舉發違反
    道路交通管理事件通知單2紙、友正公司預拌混凝土出貨單4
    紙、肇事現場照片28幀在卷可稽，足徵被告自白與事實相符
    。而被害人蔡陳惜確因本件車禍致頸、胸、腹、四肢挫傷併
    骨折，因胸腹腔損傷併內出血死亡，亦經臺灣花蓮地方法院
    檢察署檢察官督同法醫師相驗明確，有臺灣花蓮地方法院檢
    察署相驗筆錄、檢驗報告書、相驗屍體證明書各乙紙等件附
    卷足憑。按汽車行駛至交岔路口，轉彎車應讓直行車先行，
    道路交通安全規則第102條第1項第7 款定有明文。被告既考
    領職業大貨車駕駛執照，對於前開規定應知之甚詳，於前開
    時地右轉花蓮縣花蓮市○○路時，自應注意前開規定，而依
    肇事當時情形，天候雨，光線為日間自然光，行駛在市區道
    路○道路型態為四岔路口，路面鋪裝柏油，路面狀態濕潤、
    但無缺陷、無障礙物，視距良好，行車管制號誌正常，有上
    開道路交通事故調查報告表（一）乙紙在卷可參，亦無不能
    注意之情事，被告竟未注意前開規定，未讓直行之被害人機
    車先行，即貿然右轉，致被告所駕駛之自用大貨車撞及被害
    人騎乘之機車，使被害人遭其所駕駛之自用大貨車碾壓，因
    胸腹腔損傷併內出血死亡，被告係應注意能注意而不注意上
    開規定，以致被害人死亡結果，被告應有過失。又被害人確
    因本件車禍致被害人頸、胸、腹、四肢挫傷併骨折，導致胸
    腹腔損傷併內出血死亡，已如前述，被告前開過失行為與被
    害人之死亡結果顯然具有相當因果關係。本件經送往臺灣省
    花東區行車事故鑑定委員會鑑定結果，亦認被告駕駛自用大
    貨車行經行車管制號誌之交岔路口右轉時，未注意右後方來
    車之安全距離，且未讓直行車先行，為肇事原因，被害人駕
    駛重型機車無肇事因素，有該鑑定委員會鑑定意見書乙紙在
    卷可憑。綜上所述，本件事證明確，被告犯行洵堪認定。
二、被告受雇於友正公司擔任大貨車司機，業據被告供明在卷，
    為從事駕駛業務之人，核其所為，係犯刑法第276條第2項之
    從事業務之人因業務上之過失致人於死罪。被告於肇事後，
    報案人或勤指中心轉來資料未報明肇事人姓名，處理人員前
    往被害人就醫之醫院處理時，於有偵查犯罪職權之機關尚不
    知何人為肇事者前，即主動向處理本件之警員當場承認其係
    肇事者，自首而接受裁判，有花蓮縣警察局道路交通事故肇
    事人自首情形紀錄表乙紙在卷可佐，符合自首之要件，爰依
    刑法第62條前段規定減輕其刑。爰審酌被告之素行、過失程
    度、因本件車禍造成被害人傷重不治死亡及被害人家屬莫大
    傷痛、惟已與被害人家屬達成和解，暨被告坦承犯行之犯後
    態度等一切情狀，量處如主文所示之刑。又被告前未曾因故
    意犯罪受有期徒刑以上刑之宣告，此有臺灣高等法院被告前
    案紀錄表1 份在卷可稽，其因一時失慮，致罹刑典，惟犯後
    已坦承犯行，並已與被害人家屬達成和解，賠償損失，告訴
    人亦已不願告訴，此有花蓮縣花蓮市調解委員會調解書、刑
    事撤回告訴狀各乙份在卷可憑，經此偵審程序及罪刑之宣告
    後，應知警惕而無再犯之虞，本院認上開對其所宣告之刑，
    以暫不執行為適當，併予宣告緩刑2年，以啟自新。
據上論斷，應依刑事訴訟法第273條之1第1項、第299條第1 項前
段，刑法第276條第2項、第62條前段、第74條第1項第1款，刑法
施行法第1條之1第1項、第2項前段，判決如主文。
本案經檢察官羅美秀到庭執行職務。
中    華    民    國    98    年    5     月    12    日
                  交通法庭      法  官  張宏節
以上正本證明與原本無異。
如不服本判決應於收受送達後10日內向本院提出上訴書狀，並應
敘述具體理由。其未敘述上訴理由者，應於上訴期間屆滿後20日
內向本院補提理由書 (均須按他造當事人之人數附繕本)「 切勿
逕送上級法院」。告訴人或被害人如對於本判決不服者，應具備
理由請求檢察官上訴，其上訴期間之計算係以檢察官收受判決正
本之日期為準。
中    華    民    國    98    年    5     月    12    日
                                書記官
附錄本案論罪科刑法條全文
中華民國刑法第276條第2項
從事業務之人，因業務上之過失犯前項之罪者，處5 年以下有期
徒刑或拘役，得併科3千元以下罰金。


司法院資訊處製作；財團法人民間司法改革基金會備份。
